【裁判字號】    91,南簡上,176
【裁判日期】    920319
【裁判案由】    公共危險
【裁判全文】
台灣台南地方法院刑事判決                      九十一年度南簡上字第一七六號
    上  訴  人  臺灣台南地方法院檢察署檢察官
    被      告  甲○○
    選任辯護人  許永明律師
右列上訴人因被告違反公共危險案件，不服本院新市簡易庭九十一年度新交簡字第三
五七號，中華民國九十一年七月十五日第一審簡易判決（聲請案號：九十一年度偵字
第一０號）提起上訴，本院管轄第二審之合議庭判決如左：
    主  文
上訴駁回。
    事  實
一、甲○○於民國九十年十一月二十四日十六時許，在台南縣永康市地區，與友人飲
    用酒類飲料後，明知其於飲酒後已不能安全駕駛動力交通工具，竟仍駕駛車號Ｘ
    Ａ－０九一０號自用小客車返家。嗣於同日十七時二十分許，行經台南縣永康市
    ○○○路六五六號砲校前，適有王薰吟駕駛車牌號碼ＷＨＬ—七七二號輕型機車
    後載陳涵柔亦行經該地，且與甲○○所駕車輛車行方向相同，甲○○因酒醉已無
    法安全駕駛車輛，遂不慎從後追撞王薰吟所駕機車，致使該機車倒地，並使王薰
    吟受有右胸肌及肱二短腱挫傷（過失傷害部分，業據王薰吟撤回告訴，並經臺灣
    台南地方法院檢察署檢察官以九十一年度偵字第一六一二號為不起訴處分確定）
    。詎甲○○於肇事致王薰吟受傷後，不僅未下車察看，且未採取任何救護措施，
    亦未報警前來處理，隨即駕車逕自逃離現場。後經王薰吟記下甲○○所駕駛車輛
    之車牌號碼向警方報案，始經警循線查獲，並測得其呼氣酒精濃度為每公升０‧
    六二毫克。
二、案經台南縣警察局永康分局報請臺灣臺南地方法院檢察署檢察官聲請簡易判決處
    刑。
    理  由
一、被告對於前揭時地飲酒後，不能安全駕駛，因而撞及被害人王薰吟所駕車輛，致
    使王薰吟受傷，然卻未下車察看，且未留在現場與被害人處理善後事宜，或打電
    話叫救護車前來救護被害人，更未報警前來現場處理，即駕車逕自逃離現場等情
    ，業據被告於本院審理時供承在卷，核與被害人王薰吟及證人陳涵柔於警訊中指
    訴情節相符，並有酒精測試單、測試觀察紀錄表、道路交通事故調查報告表一紙
    及現場蒐證照片十二張附卷可參。且被害人王薰吟因被告駕車肇事，因而受有如
    事實欄所載傷害一節，亦有祥也骨傷九十年十一月二十四日診斷證明書一紙在卷
    可稽。是被告於本院審理時之自白與事實相符，應堪採信，犯行足可認定。
二、核被告甲○○所為係犯刑法第一百八十五條之三之服用酒類不能安全駕駛動力交
    通工具及第一百八十五條之四之駕車肇事逃逸罪。被告所犯上開二罪間，犯意各
    別，行為互異，應予分論併罰。原審以被告犯行明確，適用上開法條及刑事訴訟
    法第四百四十九條第一項前段、第四百五十四條第二項、刑法第四十一條第一項
    前段、第七十四條一款，罰金罰鍰提高標準條例第二條，論被告以酒醉不能安全
    駕駛、駕車肇事逃逸罪。另審酌酒精成分對人之意識能力具有不良影響，超量飲
    酒後會導致對週遭事務之辨識及反應能力較平常狀況薄弱，因而酒後駕車在道路
    上行駛，對一般往來之公眾及駕駛人自身皆具有高度危險性，被告明知上情，既
    漠視自己安危，更枉顧公眾行之安全，於服用酒類，酒後呼氣酒精濃度達每公升
    零點六二毫克，已處於不能安全駕駛動力交通工具之狀態，仍駕駛車輛，導致發
    生車禍，復肇事後逃逸，對於被害人之生命、身體造成極大危險性，然被告犯後
    態度良好，並已與被害人達成和解，有和解書影本附於警卷足憑等一切情狀，量
    處被告服用酒類，不能安全駕駛動力交通工具而駕駛，處拘役伍拾玖日，如易科
    罰金，以參佰元折算壹日。又駕駛動力交通工具肇事致人受傷而逃逸，處有期徒
    刑捌月。均緩刑貳年。經核認事用法，並無違誤，所量刑度，亦屬適當。上訴意
    旨雖指摘被告肇事逃逸惡性重大，諭知緩刑有所不當等語。惟被告於犯罪後，坦
    承不諱，並自願至台南縣永康市大橋國小擔任指揮交通義工共計十七次，堪認其
    非無悔意，又被告肇事致人受傷而逃逸，依道路交通管理處罰條例第六十二條第
    一項之規定需吊銷其駕駛執照（本院於本案確定後，將函請監理機關依法處理）
    ，本院審酌前開所述情狀，認被告應無再犯之虞，原審諭知緩刑二年並無不當，
    上訴指摘原審諭知緩刑有所不當云云，為無理由，應予駁回。
據上論斷，應依刑事訴訟法第四百五十五條之一第一項、第三項、第三百六十八條，
判決如主文。
本案經檢察官曾昭愷到庭執行職務
中      華      民      國    九十二    年      三      月     十九     日
                           臺灣臺南地方法院刑事第五庭
                                     審判長法  官  蘇清水
                                           法  官  林欣玲
                                           法  官  卓穎毓
右正本證明與原本無異。
本件不得上訴。
               書記官  秦建華
中      華      民      國    九十二    年      三      月     二十     日
附錄法條：
中華民國刑法第一百八十五條之三
服用毒品、麻醉藥品、酒類或其他相類之物，不能安全駕駛動力交通工具而駕駛者，
處一年以下有期徒刑、拘役或三萬元以下罰金。
中華民國刑法第一百八十五條之四
駕駛動力交通工具肇事，致人死傷而逃逸者，處六月以上五年以下有期徒刑。


司法院資訊處製作；財團法人民間司法改革基金會備份。
